【裁判字號】    88,易,1973
【裁判日期】    890121
【裁判案由】    賭博
【裁判全文】
臺灣臺北地方法院刑事判決                        八十八年度易字第一九七三號
    公  訴  人  臺灣臺北地方法院檢察署檢察官
    被      告  乙○○
右列被告因賭博案件，經檢察官聲請簡易判決處刑（八十七年度偵字第一七九七八號
），惟本院台北簡易庭認為檢察官之聲請不宜，移送適用通常程序審判，本院判決如
左：
    主  文
乙○○共同連續在公眾得出入之場所賭博財物，處罰金伍仟元，如易服勞役以參佰元
折算壹日。扣案之賭博性電玩機具「小瑪琍」貳台（含ＩＣ板貳片）、機具內之賭資
新臺幣貳萬肆仟零玖拾元，及機台上之賭資新臺幣參佰壹拾元均沒收。
    事  實
一、緣乙○○在台北市○○○路○段七十一巷十二號經營「全品特賣廣場」，並雇用
    甲○○擔任櫃檯會計，嗣乙○○與姓名年籍不詳、綽號「阿志」之成年友人共同
    基於概括之犯意，自民國八十七年八月初起，由「阿志」提供其所有賭博性電玩
    機具「小瑪琍」二台，置放上開「全品特賣廣場」之公眾得自由出入之場所內，
    共同透過上開機具連續與不特定之賭客賭博財物，其方式為賭客每次最少須投入
    新台幣（下同）五元，依照機台板上所示不同之賠率押注，倘押中則機器將會退
    幣，賭客可贏取所押倍數之金額，如未押中則不退還賭資，賺得之金額由其二人
    平分。店內擺設賭博性電玩機具後，並由甲○○（業經審結判決有罪確定）基於
    幫助賭博之概括犯意，同時負責為來店賭客兌換硬幣（一般零錢硬幣，非代幣）
    之工作。迄同年八月二十八日下午三時二十分許，適有賭客丙○○（業經審結判
    決有罪確定）於上址賭玩「小瑪琍」，而當場為警查獲，並扣得該賭博性電玩機
    具「小瑪琍」二台（含ＩＣ板二片）、機具內之賭資二萬四千零九十元，及機台
    上丙○○之賭資三百十元。
    理  由
一、訊據被告乙○○對於其所經營之「全品特賣廣場」內擺置賭博性電玩機具「小瑪
    琍」二台，並雇用甲○○擔任櫃檯會計，同時兼為來店賭客兌換硬幣之事實坦承
    不諱，惟矢口否認有何賭博犯行，辯稱：上開電玩機具是其成年友人「阿志」與
    店員甲○○交涉後所寄放，其並不知情，亦不瞭解店內與「阿志」如何分帳，其
    於偵查中會承認知情，係因為身為老闆應負起責任，不願牽扯到店員云云。然查
    ，右揭事實迭經被告於警訊及偵查中坦承：上開賭博性電玩機具係其友人「阿志
    」所寄放，輸贏由「阿志」與其對分，每次賭玩最低押注五元，押注後啟動機具
    ，如押中則數倍贏取賭資，若賭客不玩時，則可退取賭資（機台裝內有退幣馬達
    及退幣口），迄查獲止共獲利約五千元，其並雇用甲○○看店兼為賭客兌換硬幣
    供賭客賭玩等語不諱，核與同案被告甲○○所供述：伊自八十七年四月初受雇於
    乙○○擔任櫃檯收銀員，每月薪水約二萬一千元，後來八月間乙○○於店內擺設
    上開電玩機具，乙○○便交代伊可拿櫃檯上零錢順便幫客人換硬幣，伊本身並不
    瞭解該電玩機具應如何賭玩；及另一同案被告丙○○所供述如何賭玩之情節均屬
    相符，是衡諸常情，甲○○僅為被告所雇用每月領取固定薪資之收銀員，並未從
    前開賭博行為中獲取任何利潤，焉會「越俎代庖」代被告與被告之友人「阿志」
    接洽放置電玩機具及協商分帳事宜，且由前揭被告於警訊及偵查中之供述，亦見
    其對於上開機具之結構及賭玩方式均甚為瞭解，並非不知情之狀況，足認上開機
    具確係被告與友人「阿志」所共同協商置放，被告所辯，顯為事後圖卸之詞，不
    足採信，此外復有賭博性電玩機具「小瑪琍」二台（含ＩＣ板二片）、機具內之
    賭資二萬四千零九十元，及機台上丙○○之賭資三百十元扣案可證，事證明確，
    被告犯行堪以認定，應於依法論科。
二、按被告與姓名年籍不詳、綽號「阿志」之成年友人，共同在其所經營「全品特賣
    廣場」之公眾得自由出入之場所內擺設賭博性電玩機具「小瑪琍」二台，透過上
    開機具與不特定之賭客賭博財物，核其所為，係犯刑法第二百六十六條第一項前
    段之在公眾得出入之場所賭博財物罪。其與該名成年友人「阿志」間，有犯意之
    聯絡及行為之分擔，為共同正犯，又其先後多次賭博犯行，時間緊接，方法相同
    ，所犯又係構成要件相同之罪名，顯係基於概括之犯意為之，應依連續犯之法律
    關係以一罪論，並加重其刑。爰審酌被告到案後猶狡詞圖卸，尚無悔改之意，然
    其擺設電玩機具之數量非多，自擺設供賭玩起迄查獲止時間亦僅二十餘日，犯罪
    情節尚屬輕微，及其犯罪之動機、目的手段及所生之危害等，量處如主文所示之
    刑，並諭知易服勞役之折算標準。又扣案之賭博性電玩機具「小瑪琍」二台（含
    ＩＣ板二片）、機具內之賭資二萬四千零九十元，及機台上丙○○之賭資三百十
    元，分為當場賭博之器具與在賭檯之財物，不問屬於犯人與否，均應依刑法第二
    百六十六條第二項之規定沒收之，爰依右揭規定併予宣告沒收。
據上論斷，應依刑事訴訟法第四百五十二條、第二百九十九條第一項前段，刑法第二
十八條、第五十六條、第二百六十六條第一項前段、第二項、第四十二條第二項，罰
金罰鍰提高標準條例第一條前段、第二條，判決如主文。
本案經檢察官戴文亮到庭執行職務
中    華    民    國      八十九      年      一        月      廿一    日
          臺灣臺北地方法院刑事第五庭
                                          審判長法  官  劉壽嵩
                                                法  官  朱夢蘋
                                                法  官  林翠華
右正本證明與原本無異。
如不服本判決，應於判決送達後十日內，向本院提出上訴狀。
                                          書記官  林明龍
中    華    民    國      八十九      年      一      月     二十五   日
附錄本案論罪科刑法條全文：刑法第二百六十六條
一、在公共場所或公眾得出入之場所賭博財物者，處一千元以下罰金，但以供人暫時
    娛樂之物為賭博者，不在此限。
二、當場賭博之器具與在賭檯或兌換籌碼處之財物，不問屬於犯人與否，沒收之。


司法院資訊處製作；財團法人民間司法改革基金會備份。
